臺灣臺中地方法院刑事判決　　　　　　　94年度訴字第1971號
公　訴　人　臺灣臺中地方法院檢察署檢察官
被　　　告　甲○○
上列被告因毒品危害防制條例案件，經檢察官提起公訴（94年度
毒偵字第2476號），暨聲請併案辦理（94年度毒偵字第3222號）
，被告於準備程序中就被訴及聲請併案辦理之事實均為有罪之陳
述，受命法官於聽取當事人之意見後，由本院合議庭裁定改以簡
式審判程序判決如下：
    主  文
甲○○連續施用第一級毒品，累犯，處有期徒刑壹年肆月；扣案
之摻水海洛因壹瓶（淨重零點捌捌公克）、未摻水海洛因壹包（
毛重零點肆公克），均沒收銷燬之，盛裝摻水海洛因之瓶子壹個
、注射針筒壹支，均沒收。又連續施用第二級毒品，累犯，處有
期徒刑陸月。應執行有期徒刑壹年捌月；扣案之摻水海洛因壹瓶
（淨重零點捌捌公克）、未摻水海洛因壹包（毛重零點肆公克）
，均沒收銷燬之，盛裝摻水海洛因之瓶子壹個、注射針筒壹支，
均沒收。
    犯罪事實
一、甲○○於民國八十四年間，曾因違反肅清煙毒條例案件及麻
    醉藥品管理條例案件，經本院分別判處有期徒刑三年三月、
    五月，定應執行刑為有期徒刑三年六月確定，入監執行至八
    十六年九月二十四日假釋出獄，後來假釋被撤銷，尚有殘刑
    一年九月二十八日未執行，於八十八年間，又因施用毒品案
    件，經本院裁定強制戒治，並判處有期徒刑四月確定，於八
    十八年三月十二日入臺灣臺中戒治所執行強制戒治至八十八
    年八月四日停止並付保護管束，八十九年間，再因施用第一
    級毒品罪，經本院判處有期徒刑一年八月確定，前揭保護管
    束被撤銷，於八十九年三月二十二日入臺灣臺中戒治所執行
    剩餘之戒治，至八十九年十月十七日執行完畢，於翌日即八
    十九年十月十八日轉入臺灣臺中監獄監，合併執行前揭三件
    刑罰，至九十二年十月八日假釋出獄，並於九十三年五月三
    十日假釋期滿未被撤銷而視為執行完畢。猶不知悔改，復基
    於施用第一級毒品之概括犯意，自九十三年三月中旬某日起
    至九十四年六月十七日上午九時許止，在其臺中縣石岡鄉○
　　○路國校巷3弄36號住處，以將第一級毒品海洛因置於注射
　　針筒內摻水後施打血管之方式，連續施用海洛因多次，另基
　  於施用第二級毒品之概括犯意，於九十四年四月十六日、十
    七日、九十四年六月十六日，在前揭住處，以將第二級毒品
    甲基安非他命置於玻璃吸食器內下以火燒烤待產生白煙後吸
    用該煙霧之方式，連續施用甲基安非他命三次。嗣先後於
    九十四年四月十八日十六時許，在臺中縣烏日鄉烏溪河堤喀
    哩段外之產業道路為警查獲，並扣得其所有已摻水稀釋之海
    洛因一瓶（淨重○‧八八公克）、供施打海洛因用之注射針
    筒一支，九十四年六月十七日十六時二十分許，在臺中縣
    后里鄉○○路三九九號前為警查獲，並扣得其施用賸餘未摻
    水之海洛因一包（毛重○‧四公克）。
二、案經臺中縣警察局烏日分局及大甲分局報請臺灣臺中地方法
    院檢察署檢察官偵查起訴暨聲請併案辦理。
    理  由
一、右揭犯罪事實業據被告甲○○坦承不諱，且警察兩次查獲被
    告後採其尿液送鑑驗結果，均呈嗎啡及甲基安非他命陽性反
    應，此有詮昕科技股份有限公司所出具之尿液檢驗報告書計
    二紙附卷可稽（參第二四七六號偵卷第四八頁、本院卷第七
    十頁），並有扣案已摻水之海洛因一瓶、未摻水之海洛因一
    包（毛重○‧四公克）、注射針筒一支足憑，而該瓶摻水之
    海洛因經送鑑定結果，亦認含第一級第六項毒品海洛因成分
    （淨重○‧八八公克），此有法務部調查局九十四年七月四
    日調科壹字第一二○○一六○三二號鑑定通知書一份在卷可
    佐（參本院卷第六六頁）；又被告曾因施用毒品案件，經本
    院裁定強制戒治，於八十八年三月十二日入臺灣臺中戒治所
    執行至八十八年八月四日停止並付保護管束，八十九年間，
    再因施用第一級毒品罪，經本院判處有期徒刑一年八月確定
    ，前揭保護管束被撤銷，於八十九年三月二十二日再入臺灣
    臺中戒治所執行剩餘之戒治，至八十九年十月十七日執行完
    畢乙情，有被告之全國施用毒品紀錄表（參第二四七六號偵
    卷第五頁）及臺灣高等法院被告全國前案紀錄表（參本院卷
    第三九頁）各一份存卷足參。被告於強制戒治執行完畢後，
    五年內再犯毒品危害防制條例第十條之罪，事證已臻明確，
    犯行應堪認定。
二、核被告所為，係犯毒品危害防制條例第十條第一項之施用第
　　一級毒品罪、同條第二項之施用第二級毒品罪。其因施用海
　  洛因、甲基安非他命而持有第一級毒品及第二級毒品之行為
    ，各為施用第一級、第二級毒品行為所吸收，均不另論罪。
    又(一)被告多次施用第一級毒品及三次施用第二級毒品之犯行
    ，各時間緊接，方法相同，觸犯構成要件相同之罪名，各顯
    係基於概括犯意為之，各應依連續犯規定論以一罪，並加重
    其刑，(二)被告所犯二罪，係犯意各別，行為互異，應予分論
    併罰，(三)起訴書雖載被告於九十四年四月十八日上午十一時
    施用海洛因一次，於九十四年四月十八日往前回溯九十六小
    時內某時，施用甲基安非他命一次，惟本院前揭認定之被告
    施用第一級及第二級毒品時間，業據被告自白在卷，並經檢
    察官就其於犯罪事實欄時間被查獲部分聲請併案辦理，且
    該次為警查獲後，警察採其尿液送鑑驗結果，亦呈嗎啡及甲
    基安非他命陽性反應（參前揭驗尿報告），故可確定，再被
    告自白之時間與起訴書所載之時間未重疊部分之施用行為，
    與起訴事實有連續犯之裁判上一罪關係，為起訴效力所及，
    本院自得併予審理，(四)被告於八十四年間，曾因違反肅清煙
    毒條例案件及麻醉藥品管理條例案件，經本院分別判處有期
    徒刑三年三月、五月，定應執行刑為有期徒刑三年六月確定
    ，入監執行至八十六年九月二十四日假釋出獄，後來假釋被
    撤銷，尚有殘刑一年九月二十八日未執行，於八十八年間，
    又因施用毒品案件，經本院判處有期徒刑四月確定，八十九
    年間，再因施用第一級毒品罪，經本院判處有期徒刑一年八
    月確定，以上三件刑罰於八十九年十月十八日入監合併執行
    ，至九十二年十月八日假釋出獄，並於九十三年五月三十日
    假釋期滿未被撤銷而視為執行完畢，此有臺灣高等法院被告
    全國前案紀錄表在卷可按，其受有期徒刑之執行完畢後，五
    年以內再犯本件有期徒刑以上之罪，為累犯，依刑法第四十
    七條規定，所犯二罪均應遞加重其刑。爰審酌被告犯後坦認
    所為態度良好，所為並未積極侵害他人權益，惟一再施用毒
    品悔意不堅，第一級毒品施用時間甚長，第二級毒品僅施用
    三次等一切情狀，分別量處如主文所示之刑，並定其應執行
    之刑。扣案摻水之海洛因一瓶（淨重○‧八八公克，水與海
    洛因已無法剝離）、未摻水之海洛因一包（毛重○‧四公克
    ），依毒品危害防制條例第十八條第一項前段之規定，均應
    併予宣告沒收銷燬之，盛裝摻水海洛因之瓶子一個、注射針
    筒一支，均係被告所有供施用海洛因所用之物，此經被告陳
    明在卷，依刑法第三十八條第一項第二款之規定，亦均併為
    沒收之宣告。
據上論斷，應依刑事訴訟法第二百七十三條之一第一項、第二百
九十九條第一項前段，毒品危害防制條例第十條第一項、第二項
、第二十三條第二項、第十八條第一項前段，刑法第十一條、第
五十六條、第四十七條、第五十一條第五款、第三十八條第一項
第二款，判決如主文。
中　　華　　民　　國　　94　　年　　8 　　月　　2 　　日
                              法  官  李秋娟
上為正本係照原本作成
如不服本判決，應於判決送達後十日內向本院提出上訴狀，上訴
於臺灣高等法院臺中分院( 須附繕本 )。
                              書記官  吳慕先
中　　華　　民　　國　　94　　年　　8 　　月　　2 　　日
附錄論罪科刑法條
毒品危害防制條例第十條：
施用第一級毒品者，處六個月以上五年以下有期徒刑。
施用第二級毒品者，處三年以下有期徒刑。
